【裁判字號】    98,消債抗,577
【裁判日期】    981030
【裁判案由】    聲請更生程序
【裁判全文】
臺灣高雄地方法院民事裁定           98年度消債抗字第577號
抗  告  人  甲○○
上列抗告人因消費者債務清理條例聲請更生程序事件，對於中華
民國98年9 月16日本院98年度審消債更字第768 號第一審裁定提
起抗告，本院管轄之第二審合議庭裁定如下：
    主  文
抗告駁回。
抗告程序費用新臺幣壹仟元由抗告人負擔。
    理  由
一、本件抗告意旨略以：抗告人提出於原審之聲請更生書狀，已
    附有聯合徵信中心信用報告、9 家債權銀行清冊、勞工投保
    資料、綜合所得資料、財產歸屬資料及還款計畫等等，可說
    已至明確。原審或有不清楚之處，亦應通知抗告人到庭當面
    予以闡明，以利溝通。奈原審不予闡明，遽予駁回抗告人更
    生之聲請，顯有不當，爰提起抗告，請求廢棄原裁定等語。
二、按債務人聲請更生時，應提出財產及收入狀況說明書，財產
    及收入狀況說明書，應表明收入及必要支出之數額、原因及
    種類及依法應受債務人扶養之人，並提出證明文件，消費者
    債務清理條例第43條第1 項及第6 項分別定有明文。次按聲
    請更生或清算不合程式或不備其他要件者，法院應以裁定駁
    回之。但其情形可以補正者，法院應定期間先命補正；又債
    務人經法院通知，無正當理由而不到場，或到場而不為真實
    之陳述，或拒絕提出關係文件或為財產變動狀況之報告者，
    應駁回之，同條例第8 條及第46條第3款亦分別定有明文。
三、本院判斷如下：（一）抗告人依上開條例聲請更生，惟漏未
    提出95年參加中華民國銀行公會會員辦理消費金融事件無擔
    保協商機制，與全體金融機構之債權人達成還款協商合議之
    協議書（下稱無擔保協商）、無擔保協商還款計畫之證明文
    件、聲請人之財產收入狀況、薪資證明、聲請人前2 年薪資
    等所有收入款項、必要支出數額、聲請人配偶陳韻華之收入
    證明、薪水帳戶存摺影本及其財產歸屬清單，聲請人配偶對
    家計負擔之計算方式、受扶養人吳棕信之財產歸屬清單及綜
    合所得資料、聲請人所列支出生活及扶養費等費用之證明文
    件及有不可歸責於己之事由致履行顯有重大困難及不能清償
    債務或有不能清償債務之虞之相關證明等文件，不符合消費
    者債務清理條例第43條第6 項第3 款規定之要件。經原審於
    98 年7月28日裁定命抗告人於送達後10日內補正，該裁定於
    同年8 月4 日送達抗告人，有原審裁定及送達證書附卷可稽
    。（原審卷第36頁）（二）抗告人於收受上開原審命其補正
    各項文件裁定後，逾期迄未補正。是原審認定本件抗告人未
    依上開命補正裁定內容遵期補正，而於98年9 月16日駁回抗
    告人更生之聲請，於法並無不合。抗告人執前詞抗告，求予
    廢棄原裁定，為無理由，應予駁回。又本件原審係以抗告人
    未為補正為由駁回其聲請，抗告人如符合消費者債務清理條
    例更生要件者，仍得檢具相關事證提出聲請，自不影響其聲
    請更生之權利，附此敘明。
四、據上論結，本件抗告為無理由，依消費者債務清理條例第11
    條第2 項、第15條，民事訴訟法第495 條之1 第1 項、第44
    9 條第1 項、第95條、第78條，裁定如主文。
中    華    民    國    98    年    10    月    30    日
                民事鳳山分庭審判長法      官  楊富強
                                  法      官  林意芳
                                  法      官  何悅芳
以上正本證明與原本無異。
本裁定不得再抗告。
中    華    民    國    98    年    10    月    30    日
                                  書  記  官  陳俐嫺


司法院資訊處製作；財團法人民間司法改革基金會備份。
